# 城建税、教育费附加计提请教

提问人：sjlw 时间：2014-03-15 23:56:17
可是，这个理由说服不了我啊！推定义务？为什么要确认推定义务呢？

回答人：chenyiwei
虽然税法规定的城建税、教育费附加纳税义务发生时间是在“三税”实际缴纳时，但从会计角度，在按权责发生制原则计提应交“三税”时，已经表明所计提的应交“三税”在未来很可能导致经济利益流出企业，相应地，也很可能表明未来将因为缴纳城建税和教育费附加而导致经济利益流出企业。 因此，在计提应交“三税”的时点，应交城建税和教育费附加实际上已经形成一项推定义务，符合“由过去的交易或事项导致的、很可能导致经济利益流出企业的现时义务”这一负债的基本特征。 因此，结论是：应交城建税和教育费附加，应在按照权责发生制原则计提应交“三税”时同步予以计提，确认为负债，相应计入当期损益。